# 请陈版帮看看这个问题

提问人：oakpark 时间：2010-06-27 01:34:55
前两天发在“会计业务探讨”分区了。请陈版帮看一下。谢谢！
http://bbs.esnai.com/frame.php?frameon=yes&referer=http%3A//bbs.esnai.com/thread-4670089-1-1.html[ 本帖最后由 oakpark 于 2010-6-27 01:42 编辑 ]

回答人：chenyiwei
回复 楼主 oakpark 的帖子关键看作为对价的股票，是（ 1 ）A上市公司自身的股票，或者（ 2 ）与A上市公司同属B公司控制的其他公司的股票，还是（ 3 ）其他无关联关系的公司的股票。 如果是（ 1 ）（ 2 ），应属于权益结算的股份支付。 如果是（ 3 ），则属于一般的职工薪酬，不属于股份支付。

回答人：chenyiwei
回复 藤椅 zwenz 的帖子我们不完全赞同此观点。我们理解，根据《企业会计准则讲解 2008 》中的表述，“股份支付准则所指的权益工具是指企业自身权益工具，包括企业本身、企业的母公司或同集团其他会计主体的权益工具”，其基本特征是企业发生的相关费用或者被授予方所可获得的报酬与自身权益工具的价值直接相关；而此处讨论的案例背景是“上市公司大股东将其持有的其他公司的股份转让给上市公司的高级管理人员”。因此我们认为不属于股份支付的范畴，应按《企业会计准则第 9 号——职工薪酬》及其应用指南的规定进行会计处理。